【裁判字號】    92,訴,119
【裁判日期】    920425
【裁判案由】    毒品危害防制條例
【裁判全文】
臺灣宜蘭地方法院刑事判決                          九十二年度訴字第一一九號
    公  訴  人  臺灣宜蘭地方法院檢察署檢察官
    被      告  甲○○
右列被告因違反毒品危害防制條例案件，經檢察官提起公訴（九十二年度毒偵字第一
四三號），本院判決如左：
    主  文
甲○○連續施用第一級毒品，處有期徒刑拾月。扣案第一級毒品海洛因壹包（驗後淨
重零點貳公克；包裝重零點壹貳公克）及專供施用毒品之器具注射針筒壹支均沒收銷
燬之。
    事  實
一、甲○○前因施用毒品案件，經本院依聲請裁定送觀察、勒戒後，認無繼續施用毒
    品傾向，而由臺灣宜蘭地方法院檢察署檢察官於民國八十八年十一月一日以八十
    八年度偵字第三二九三號及八十八年度毒偵字第八九號一六號為不起訴處分確定
    後，再因施用毒品案件，經本院依聲請裁定送觀察、勒戒，因認有繼續施用毒品
    之傾向，爰由該署檢察官向本院為聲請令入戒治處所施以強制戒治及以九十一年
度毒偵緝字第二八號提起公訴，嗣經本院判處有期徒刑八月確定（尚未執行），
    裁定令其入戒治處所施以強制戒治部分，則因無繼續戒治之必要，故由本院再依
    聲請裁定停止戒治並於九十一年九月二十四日出所，所餘期間宣付保護管束。詎
    其猶不知悛悔，竟於保護管束期間，仍基於施用第一級毒品海洛因（下稱海洛因
    ）抵癮之概括犯意，自九十一年十月下旬某日十五時許起，至九十二年二月七日
    十五時許止，連續在其位於宜蘭縣員山鄉○○路一００號住處施用海洛因多次，
    嗣於同年月八日十五時許在宜蘭縣宜蘭市○○○路、力新路口遭警查獲，並扣得
    其持有之海洛因一包（驗後淨重零點貳公克；包裝重零點壹貳公克）及專供施用
    毒品之器具注射針筒一支。
二、案經宜蘭縣警察局移送臺灣宜蘭地方法院檢察署檢察官偵查起訴。
    理  由
一、右揭事實，業據被告甲○○到庭供認不諱，復有慈濟大學醫學院濫用藥物檢驗中
    心出具，呈嗎啡陽性反應之檢驗總表在卷，暨扣案海洛因一包（驗後淨重零點二
    公克；包裝重零點一二公克）扣案可佐，堪認被告之自白確與真實相符，足堪採
    信。又其前因施用毒品案件，經本院依聲請裁定送觀察、勒戒後，認無繼續施用
    毒品傾向，而由臺灣宜蘭地方法院檢察署檢察官於八十八年十一月一日以八十八
    年度偵字第三二九三號及八十八年度毒偵字第八九號一六號為不起訴處分確定後
    ，再因施用毒品案件，經本院依聲請裁定送觀察、勒戒，因認有繼續施用毒品之
    傾向，爰由該署檢察官向本院為聲請令入戒治處所施以強制戒治及以九十一年度
    毒偵緝字第二八號提起公訴，嗣經本院判處有期徒刑八月確定（尚未執行），裁
    定令其入戒治處所施以強制戒治部分，則因無繼續戒治之必要，故由本院再依聲
    請裁定停止戒治並自九十一年九月二十四日出所，所餘期間宣付保護管束等情，
    亦有臺灣高等法院被告全國前案紀錄表及法務部全國檢察官線上查詢刑案人犯在
    監所最新資料報表各一份存卷可按，是被告於五年內四犯毒品危害防制條例施用
    毒品案件之事證至臻明確，犯行洵堪認定，應予依法論科。
二、核被告所為，係違反毒品危害防制條例第十條第一項施用第一級毒品罪及同條例
    第十一條第三項持有專供施用毒品器具罪。其施用毒品前持有海洛因之低度行為
    ，已為施用之高度行為所吸收，不另論罪。又其先後多次施用海洛因抵癮之犯行
    ，時間緊接，方法相同，觸犯構成要件相同之罪，顯係基於概括犯意為之，應依
    刑法第五十六條連續犯之規定，加重其刑。另被告基於施用海洛因之目的，而持
    有扣案專供施用毒品之器具注射針筒一支，顯與其施用第一級毒品之犯行間，具
    有方法、目的間之牽連關係，應依刑法第五十五條牽連犯之規定，從一重之毒品
    危害防制條例第十條第一項處斷。至其涉犯毒品危害防制條例第十一條第三項持
    有專供施用毒品器具罪部分，雖未據公訴人起訴，然此部分事實與前揭已起訴部
    分具有牽連犯之裁判上一罪關係如前述，本院自應併予審理，合此敘明。審酌被
    告歷經二次觀察、勒戒及強制戒治之戒斷程序後，仍無法完全根除毒害，更於停
    止戒治付保護管束期間內再有施用毒品之犯行，顯見其確難憑己力戒除毒害，故
    有對之處以較長刑期予以隔離戒毒之必要；惟念其坦承犯行，態度良好，及其犯
    罪動機、目的、手段、素行及造成社會整體侵害等一切情狀，爰酌情量處如主文
    所示之刑，以資警懲。扣案疑似海洛因之白色粉末一包（驗後淨重零點二公克；
    包裝重零點一二公克），經送法務部調查局檢驗結果，確認係屬第一級毒品海洛
    因無訛，此有該局九十二年三月二十六日調科壹字第三０００００八七一號鑑定
    通知書附卷可考，自應依毒品危害防制條例第十八條第一項前段之規定，併予宣
    告沒收銷燬之。
據上論斷，應依刑事訴訟法第二百九十九條第一項前段，毒品危害防制條例第十條第
一項、第十一條第三項、第十八條第一項前段，刑法第十一條前段、第五十六條、第
五十五條，判決如主文。
本案經檢察官郝中興到庭執行職務
中      華      民      國      九十二      年    四    月    二十五    日
                            臺灣宜蘭地方法院刑事第二庭
                                          法  官  陳  嘉  年
右正本證明與原本無異。
如不服本判決，應於判決送達後十日內向本院提出上訴狀。（應附繕本）
                                          書記官  詹  玉  惠
中      華      民      國      九十二      年    四    月    三十      日
附錄本案論罪科刑法條全文
毒品危害防制條例第十條第一項
施用第一級毒品者，處六月以上五年以下有期徒刑。


司法院資訊處製作；財團法人民間司法改革基金會備份。
